HÉCTOR VALDÉS M.

• Analista Programador •

CONTACTO

hectorvaldesm47@gmail.com +569 78442352 Huepil, El bosque, Santiago

https://github.com/Mushroom0047 http://portafolio.hectorvaldesm.com/

SOBRE MÍ

Soy un Estudiante motivado e inventivo con más de 6 años de experiencia en el área logística y atención de publico. Bien organizado y preciso, excelentes dotes de multitarea y criterio preciso.

Actualmente me encuentro en el último semestre de la carrera Analista programador en Inacap.

FORMACIÓN

2019 - Actual

- Analista programador Inacap
- .

2020 - Actual

- Java avanzado Udemy
- Game Maker 2 Udemy
- Html/CSS/JS Udemy
- · JavaScript avanzado Udemy

EXPERIENCIA

2014-2020 Asistente logístico

Empresa Veto y cia. Ltda.

- Supervisión y control de las tareas de recepción, almacenaje y despacho de mercancías.
- Gestión de inventarios de acuerdo a los protocolos empresariales.
- Control y gestión de stocks de almacenes utilizando SAP B1.
- Atención y entrega de productos a clientes.

2012-2014

Ayudante bodega

Perfumerías MAICAO

- Recepción, almacenaje y despacho de mercancías.
- Encargado de reposición de productos en sala de ventas.
- Entrga y atención de clientes.

HABILIDADES

Diseño WEB Desarrollo Juegos 2D Control versiones GIT

BD(MySQL) Java Ofimática

Android Studio JavaScript